【裁判字號】    92,易緝,409
【裁判日期】    920912
【裁判案由】    加重竊盜等
【裁判全文】
臺灣臺中地方法院刑事判決                        九十二年度易緝字第四○九號
    公  訴  人  臺灣臺中地方法院檢察署檢察官
    被      告  丁○○
右列被告因加重竊盜等案件，經檢察官提起公訴（九十一年度偵字第一三九三三號）
，本院判決如左：
    主  文
丁○○攜帶兇器，於夜間侵入有人居住之建築物竊盜，累犯，處有期徒刑柒月，扣案
之瑞士刀壹支及螺絲起子支，均沒收。又意圖為自己不法之所有，而侵占離本人所
持有之物，處罰金仟元，如易服勞役，以佰元折算壹日。
    事  實
一、丁○○曾因竊盜案件，經臺灣基隆地方法院以八十八年訴字第一一○號判決有期
    徒刑二年確定，於民國九十年十一月二十三日假釋期滿執行完畢。詎其猶不知悔
    改，於九十一年七月七日，在臺中市○○路、綠川西街口第一廣場樓梯間，拾獲
    脫離不詳之人持有之黑色皮包一個，內有己○○所有之運通銀行信用卡（卡號0
    0000000000000，係於同年一月一日，在臺中市○○路十七號一樓
    遭不詳之人竊取）、乙○○所有之中國信託商業銀行信用卡（卡號000000
    0000000000，係於同年二月初某日，在臺中市○○路十七號一樓，遭
    不詳之人竊取）及甲○○所有之華信銀行金融卡（係於同年三月初某日，在基隆
    市○○路一四七號十一樓，遭不詳之人竊取），竟意圖為自己不法所有，予以侵
    吞入己，並將該信用卡及金融卡放置於自己皮夾內隨身攜帶。復另行基於為自己
    不法所有之意圖，於同年七月十五日晚上十時二十分許之夜間，持其所有客觀上
    可資為兇器使用之瑞士刀一支及螺絲起子三支，趁夜間有管理員居住之臺中市○○路一之六七號建築物之十九樓後方安全門未上鎖之際，無故侵入位於該樓層之
    連法國際公司內，並竊取價值約新臺幣（下同）五百元之香水一瓶。後因誤觸保
    全系統，遭保全人員趕至現場查獲報警究辦，員警始自其身上起出上述信用卡及
    金融卡，並扣得其所有供犯罪所用之瑞士刀一支及螺絲起子三支。
二、案經甲○○、戊○○（連法國際公司處長）訴由臺中市警察局第一分局報請臺灣
    臺中地方法院檢察署檢察官偵查起訴。
    理  由
一、右揭事實，業據被告丁○○警詢、偵查中及本院審理時均坦承不諱，核與告訴人
    甲○○、戊○○及被害人乙○○、己○○指述情節相符，亦經保全人員丙○○於
    警詢中證述綦詳，有該份警詢筆錄在卷可稽，且前開臺中市○○路一之六七號大
    樓為一商業大樓，平時晚間有大廈管理員居住其內等情，業據證人蔡敏郎即管區
    員警於本院調查時結證屬實，並有上開信用卡及金融卡影本三紙、贓物及現場照
    片十幀、贓物領據四紙、現場圖一紙等附卷可憑，復有被告所有之瑞士刀一支、
    螺絲起子三支扣案可佐，足認被告自白與事實相符，本案事證明確，被告犯行洵
    堪認定，應依法論科。
二、按刑法第三百二十一條第一項第一款所謂有人居住之建築物，雖不以行竊時居住
    之人即在其內為必要，但必須通常為人所居住之處所，始足以當之（最高法院四
    十七年臺上字八五九判例參照），查連法國際公司所處之前開大樓夜間有大廈管
    理居住其內，已如前述，故為有人居住之建築物無訛。又按刑法第三百二十一條
    第一項第三款之攜帶兇器竊盜罪，係以行為人攜帶兇器為其加重條件，此所謂兇
    器，其種類並無限制，凡客觀上足以對人之生命、身體、安全構成威脅，具有危
    險性之兇器為已足，並不以攜帶之初有行兇之意圖為必要，螺絲起子為足以殺傷
    人生命、身體之器械，顯為具有危險性之兇器（最高法院七十九年度臺上字第五
    二五三號判例意旨參照）；又攜帶兇器竊盜，祇須行竊時攜帶具有危險性之兇器
    為已足（最高法院六十二年度臺上字第二四八九號判例意旨參照），是被告丁○○供稱：瑞士刀一支及螺絲起子二支都放在伊皮包內，但伊偷竊時把該皮包夾在
    腋下等語（參見本院刑事卷宗九十二年八月十一日調查筆錄第四頁），足見被告
    確有攜帶瑞士刀一支及螺絲起子二支把行竊，且上開瑞士刀一支及螺絲起子三支
    ，為鋼鐵材質，且均具有尖銳部分，則該瑞士刀一支及螺絲起子三支，客觀上自
    屬於足以殺傷人之生命、身體之器械，顯為具有危險性之兇器無訛。故核被告所
    為，係犯刑法第三百二十一條第一項第一、三款之攜帶兇器夜間侵入有人居住建
    築物竊盜罪、同法三百零六條第一項侵入住宅罪及同法第三百三十七條侵占離本
    人所持有物品之罪。又被告所犯之攜帶兇器夜間侵入有人居住建築物竊盜罪與侵
    入他人住宅罪間，具有方法、目的之牽連關係，為牽連犯，依刑法第五十五條之
    規定，應從重論以攜帶兇器夜間侵入有人居住建築物竊盜罪。被告所犯攜帶兇器
    夜間侵入有人居住建築物竊盜罪與侵占離本人所持有物品罪間，犯意各別，行為
    互殊，應分論併罰。被告曾因竊盜案件，經臺灣基隆地方法院以八十八年訴字第
    一一○號判決有期徒刑二年確定，於九十年十一月二十三日假釋期滿執行完畢，
    有臺灣高等法院被告全國前案紀錄表及臺灣臺中地方法院檢察署刑案資料查註紀
    錄表在卷可憑，其受有期徒刑執行完畢，五年內再犯本件加重竊盜之有期徒刑以
    上之罪，為累犯，應就加重竊盜部分依法加重其刑（侵占離本人所持有物品罪部
    分不構成累犯）。爰審酌被告已有多次竊盜之前案紀錄，有臺灣高等法院被告全
    國前案紀錄表及臺灣臺中地方法院檢察署刑案資料查註紀錄表附卷可稽，堪認其
    素行不佳，並斟酌其年輕力壯，不思以正當途徑獲取財物，圖以竊盜財物滿足自
    己之慾望，並攜帶兇器於夜間侵入有人居住之建築物，擾亂國人居住安全，造成
    人心恐慌，惡性非輕，且侵占脫離他人持有物，造成被害人生活不便，惟其犯罪
    所得不多，及犯後坦承一切，態度尚佳，暨其犯罪之動機、目的、手段、犯罪所
    得等一切情狀，分別量處如主文所示之刑，侵占離本人所持有物品罪處罰金刑部
    分並易服勞役之折算標準，以示懲儆。扣案之瑞士刀一支及螺絲起子三支，為被
    告所有供犯罪所用之物，業據被告供承在卷，爰依刑法三十八第一項第二款之規
    定，均宣告沒收。
三、公訴意旨略以：被告於上揭時、地，以瑞士刀及螺絲起子撬開該大廈十九樓安全
    門，進入連法國際公司，除竊取前開香水一瓶外，尚竊取零錢九十二元，因認被
    告毀壞安全門部分涉有刑法第三百二十一條第一項第二款之加重竊盜罪，及竊取
    零錢九十二元部分涉有刑法第三百二十一條第一項第一、二、三款之加重竊盜罪
    等語。按犯罪事實應依證據認定之，無證據不得認定其犯罪事實；又不能證明被
    告犯罪者，應諭知無罪之判決，刑事訴訟法第一百五十四條第二項、第三百零一
    條第一項分別定有明文。被告於本院調查時供稱：九十二元是伊自己所有，警詢
    筆錄是警察自己打的，伊有在偵查時向檢察官說九十二元是伊所有，且伊沒有破
    壞安全門，是安全門及茶水間的門都沒有鎖，伊才進去等語。經查，身上攜有零
    錢為常態之事，在無被害人確切指述下，不能僅因在被告身上找出九十二元零錢
    ，即謂被告所竊取，且告訴人戊○○於本院調查時供稱：九十二元是警方從被告
    身上取出，但事後同事並沒有提到有被竊取零錢，公司的門窗及鎖也沒有被破壞
    等語（參見本院刑事卷宗九十二年八月十一日調查筆錄第二、三頁），再參以偵
    查卷附之照片，門鎖並無破壞跡象（參見臺灣臺中地方法院檢察署偵查卷宗第三
    二、三三頁），則既無被害人出面指認失竊九十二元，又乏積極證據證明被告毀
    壞安全門，實難僅因被告在警詢中自白，而認被告毀壞安全門及竊取零錢九十二
    元，是尚乏積極證據足資證明被告確有上開行為，揆諸前揭條文及判例意旨，實
    難僅憑推測或擬制之方法，即就此部分遽認被告有罪之論斷。此外，本院復查無
    其他積極證據足資認定被告有何公訴人上開犯行，被告之犯罪既屬不能証明，爰
    依首揭規定，本應為無罪之判決，惟此部分與前開論罪科刑部分為事實上一罪關
    係，爰不另為無罪之諭知，附此敘明。
據上論斷，應依刑事訴訟法第二百九十九條第一項前段，刑法第三百零六條第一項、
第三百二十一條第一項第一款、第三款、第三百三十七條、第五十五條、第四十七條
、第四十二條第二項、第三十八條第一項第二款，罰金罰鍰提高標準條例第一條前段
、第二條，判決如主文。
本案經檢察官陳義忠到庭執行職務
中      華      民      國      九十二    年      九    月      十二    日
                                臺灣臺中地方法院刑事第三庭
                                    審判長法  官 劉錫賢
                                          法  官 吳進發
                                          法  官 黃裕仁
右正本證明與原本無異。
如不服本判決，應於送達後十日內向本院提出上訴狀（須附繕本），上訴於臺灣高等
法院臺中分院。
                                          書記官
中      華      民      國      九十二    年      九    月      十二    日
附錄論罪科刑法條
刑法第三百二十一條：
犯竊盜罪而有左列情形之一者，處六月以上五年以下有期徒刑：
一  於夜間侵入住宅或有人居住之建築物、船艦，或隱匿其內而犯之者。
二  毀越門扇、牆垣或其他安全設備而犯之者。
三  攜帶兇器而犯之者。
四  結夥三人以上而犯之者。
五  乘火災、水災或其他災害之際而犯之者。
六  在車站或埠頭而犯之者。
前項之未遂罰之。
刑法第三百三十七條
意圖為自己或第三人不法之所有，而侵占遺失物、漂流物或其他離本人所持有之物者
，處五百元以下罰金。


司法院資訊處製作；財團法人民間司法改革基金會備份。
